臺灣嘉義地方法院刑事判決
111年度訴字第578號
公  訴  人  臺灣嘉義地方檢察署檢察官
被      告  甲○○




上列被告因家暴傷害案件，經檢察官提起公訴（111年度偵字第8
679號），被告於準備程序中就被訴事實為有罪之陳述，經本院
合議庭裁定由受命法官獨任進行簡式審判程序，判決如下：
    主  文
甲○○犯傷害罪，處有期徒刑貳月，如易科罰金，以新台幣壹仟元
折算壹日。扣案之藍波刀壹把沒收。
    犯 罪 事 實
一、甲○○前為乙○○之女婿、丙○○之妹婿，甲○○與乙○○、丙○○分別
    具有家庭暴力防治法第3條第3、4款之家庭成員關係。緣甲○○之妻子丁○○（民國111年9月8日死亡）於111年8月5日因病
    住院，甲○○不滿丙○○誤會係其造成丁○○生病，竟基於傷害、
    恐嚇危害安全之犯意，於同日18時28分許，攜帶藍波刀1把
    前往嘉義縣○○鎮○○里○○路0號大林慈濟醫院2樓加護病房前，
    先以腳踢踹丙○○腹部，致丙○○重心不穩倒地，乙○○及在場友
    人戊○○、己○○見狀上前阻止，甲○○與丙○○、乙○○、戊○○及己○○拉扯、扭打，乃取出上開藍波刀作勢反擊，丙○○並因此受
    有前胸壁擦傷、腹部疼痛、左上臂擦傷、雙前臂擦傷、左大
    腿疼痛、雙小腿擦傷之傷害；乙○○則受有左肩擦傷、左上臂
    擦傷等傷害。嗣甲○○遭壓制在地，警方據報到場處理，始查
    獲上情。
二、案經丙○○、乙○○訴由嘉義縣警察局民雄分局報告臺灣嘉義地
    方檢察署檢察官偵查起訴。
    理  由
一、本件被告所犯為死刑、無期徒刑、最輕本刑3年以上有期徒
    刑以外之罪，亦非屬高等法院管轄之第一審案件，其於審理
    程序進行中，先就被訴事實為有罪之陳述，經本院告知簡式
    審判程序之旨，並聽取檢察官、被告之意見後，本院依刑事
    訴訟法第273條之1第1項裁定，進行簡式審判程序。是本案
    證據調查，依同法第273條之2規定，不受同法第159條第1項
    、161條之2、161條之3、163條之1及164條至170條所定證據
    能力認定及調查方式限制，合先敘明。　
二、上揭事實，業據被告於本院準備程序、審理時坦承不諱（本
    院卷第49-50、63-64頁)，核與證人即告訴人丙○○、乙○○、
    證人戊○○、己○○於警詢及偵查中，及證人庚○○、辛○○於警詢
    之證述情節相符（警卷第3頁正面、反面、第5頁正面-第7頁
    反面、偵字卷第87頁-第91頁、第105頁-第108頁）；並有搜
    索扣押筆錄、同意搜索證明書、搜索筆錄、警員謝進發出具
    之職務報告、現場監視器影像光碟、警員密錄器影像光碟各
    1份、扣案物照片1張、扣押物品目錄表、扣押物品收據、家
    庭暴力通報表、大林慈濟醫院受理家庭暴力事件驗傷診斷書
    各2份、警員密錄器影像截圖8張、現場監視器影像截圖10張
    在卷可稽（警卷第8頁-第17頁、第21頁-第24頁、偵字卷第1
    11頁-第127頁、第137頁-第143頁、偵字卷偵查光碟存放袋)
    。是被告之自白核與事實相符。本件被告犯行，事證明確，
    應可認定。
三、論罪科刑：
　㈠按現為或曾為直系血親或直系姻親、現為或曾為四親等以內
    之旁系血親或旁系姻親，為家庭成員；家庭成員間實施身體
    或精神上不法侵害之行為者，為家庭暴力；家庭成員間故意
    實施家庭暴力行為而成立其他法律所規定之犯罪者，成立家
    庭暴力罪；家庭暴力防治法第3條第3款、第4款、第2條第1
    項、第2項定有明文。被告分別為告訴人乙○○、丙○○之前女
    婿、妹婿，核屬家庭暴力防治法第3條第3款、第4款之家庭
    成員，故被告對告訴人乙○○、丙○○之傷害、恐嚇行為，自屬
    家庭成員間故意實施精神上及身體上之不法侵害行為，該當
    家庭暴力防治法所稱之家庭暴力罪，惟因家庭暴力防治法就
    傷害、恐嚇罪並無罰則規定，應依刑法之規定論處。核被告
    所為，係屬違反上開規定之家庭暴力罪，而成立刑法第277
    條第1項之普通傷害罪、第305條之恐嚇危害安全罪；其所犯
    恐嚇危害安全罪之危險行為應為傷害之實害行為所吸收，不
    另論恐嚇危害安全罪，且起訴意旨亦同此認定，一併敘明。
　㈡又刑法上一行為而觸犯數罪名之想像競合犯，其存在之目的
    ，在於避免對於同一不法要素予以過度評價，則自然意義之
    數行為，得否評價為法律概念之一行為，應就客觀構成要件
    行為之重合情形、主觀意思活動之內容、所侵害之法益與行
    為間之關連性等要素，視個案情節依社會通念加以判斷。如
    具有行為局部之同一性，或其行為著手實行階段可認為同一
    者，得認與一行為觸犯數罪名之要件相侔，而依想像競合犯
    論處。查被告以腳踢踹丙○○的腹部，導致丙○○重心不穩倒地
    ，復與丙○○、乙○○拉扯、扭打，致丙○○、乙○○受有前揭傷害
    ，被告之傷害行為間，具有重合情形，係一傷害行為，致告
    訴人丙○○、乙○○受傷，同時犯數傷害罪，為想像競合犯，應
    僅論以一罪。
　㈢按被告構成累犯之事實及應加重其刑之事項，均應由檢察官
    主張並具體指出證明之方法後，經法院踐行調查、辯論程序
    ，方得作為論以累犯及是否加重其刑之裁判基礎(最高法院
    刑事大法庭110年度台上大字第5660號裁定意旨參照)。本案
    檢察官並未主張被告為累犯，亦未主張依累犯之規定加重其
    刑，及依本案被告犯行狀況，指出被告有何應依累犯加重之
    具體理由及依據。本院審酌上情，並參酌大法官釋字第775
    號解釋、最高法院上開裁定意旨，認無從裁量本案是否因被
    告構成累犯而應加重其刑，惟被告構成累犯之前科、素行資
    料仍得列入刑法第57條第5款「犯罪行為人之品行」之審酌
    事由，附此說明。　　
　㈣爰以行為人之責任為基礎，審酌被告因細故與告訴人丙○○、
    乙○○發生爭執，未能以理性態度溝通雙方歧見，竟濫用暴力
    ，致告訴人丙○○受有前胸壁擦傷、腹部疼痛、左上臂擦傷、
    雙前臂擦傷、左大腿疼痛、雙小腿擦傷之傷害，告訴人乙○○
    受有左肩擦傷、左上臂擦傷等傷害，又其取出藍波刀作勢反
    擊，致告訴人丙○○、乙○○心生畏懼，行為至為不該，惟念被
    告因配偶生病、情緒低落，致未能控制情緒，且被告犯後雖
    一度否認犯行，但於本院準備程序時坦承犯行，知所悔悟，
    其犯罪後態度尚可，兼衡被告自陳國中肄業之智識程度、喪
    偶、無子女、獨居、從事裝潢業、月入約新臺幣11萬元等一
    切情狀，量處如主文所示之刑，並諭知易科罰金之折算標準
    。　
　㈤扣案之藍波刀1把，為被告所有並供其用於本件犯行，依刑法
    第38條第2項前段之規定宣告沒收。
據上論斷，應依刑事訴訟法第273條之1第1項、第299條第1項前
段（本件採判決精簡原則，僅引述程序法條），判決如主文。
本案經檢察官江炳勳提起公訴，檢察官徐鈺婷到庭執行職務。　
中　　華　　民　　國　　111 　年　　12　　月　　9 　　日
                  刑事第一庭    法　官　林富郎
以上正本證明與原本無異。
如不服本判決應於收受判決後20日內向本院提出上訴書狀，並應
敘述具體理由；其未敘述上訴理由者，應於上訴期間屆滿後20日
內向本院補提理由書（均須按他造當事人之人數附繕本）「切勿
逕送上級法院」。告訴人或被害人如對於本判決不服者，應具備
理由請求檢察官上訴，其上訴期間之計算係以檢察官收受判決正
本之日期為準。
中　　華　　民　　國　　111 　年　　12　　月　　9 　　日
                                書記官　陳雪鈴
附錄論罪科刑法條：
刑法第277條第1項：
傷害人之身體或健康者，處5年以下有期徒刑、拘役或50萬元以
下罰金。

刑法第305條
以加害生命、身體、自由、名譽、財產之事恐嚇他人，致生危害
於安全者，處2年以下有期徒刑、拘役或9,000元以下罰金。